【裁判字號】    90,易,318
【裁判日期】    900802
【裁判案由】    傷害
【裁判全文】
臺灣宜蘭地方法院刑事判決                            九十年度易字第三一八號
    公  訴  人  臺灣宜蘭地方法院檢察署檢察官
    被      告  丙○○
                乙○○
    右  一  人  黃金亮
    選任辯護人  李秋銘
右列被告因傷害案件，經檢察官提起公訴（九十年度偵字第四號、第三六六號），本
院判決如左：
    主  文
丙○○、乙○○均無罪。
    理  由
一、公訴意旨略以：被告丙○○前因指述告訴人丁○○涉嫌傷害，經本署檢察官以八
    十九年度偵字第五０九號向本院提起公訴，惟該案於民國八十九年七月三十一日
    下午三時許，在本院第二法庭開庭，並於下午三時四十分許經法官訊問完畢後，
    被告丙○○竟夥同其妹婿即被告乙○○共同基於傷害犯意，於丁○○步出法庭之
    際，先由丙○○推法庭大門撞丁○○之身體，再由乙○○衝上前予以毆打，造成
    丁○○受有背部及腹部挫傷之傷害。因認被告二人均涉有刑法第二百七十七條第
    一項之傷害罪嫌。
二、按犯罪事實應依證據認定之，無證據不得推定其犯罪事實。又不能證明被告犯罪
    ，應諭知無罪判決。刑事訴訟法第一百五十四條及第三百零一條第一項定有明文
    。
三、公訴人認被告丙○○、乙○○涉有前述犯行，係以告訴人丁○○之指述，與證人
    即告訴人之母游潘秀鳳所述之情節互核相符，並有告訴人受傷之驗傷診斷書在卷
    可稽為主要論據。而訊據被告丙○○、乙○○固均坦承八十九年七月三十一日有
    因丁○○涉嫌傷害一案至本院第二法庭應訊等情，惟均堅詞否認有何傷害之犯行
    。被告丙○○辯稱：當天開完庭後，就走出去，並不知道丁○○走在後面，並沒
    有與告訴人丁○○發生任何爭執或為傷害行為。被告乙○○亦辯稱：當天開完庭
    後，伊即走出法庭外，並沒有碰到告訴人等語。經查：
    （一）當日庭訊在場人員即本院第二法庭值庭法警洪石柱、庭務員賴哲次均於檢
          察官偵查時證稱並沒有目睹被告二人有打告訴人之舉動；且當日與被告陳
          福順、乙○○一同前來法庭之證人即被告丙○○之妹甲○○、證人即被告
          丙○○之妻吳悅鳳亦均證稱被告二人並無毆打告訴人等情甚詳，二證人經
          檢察官隔離訊問後所言互核相符，實難以與被告二人間有親屬關係而遽認
          證人所言不可採信。是實無積極證據足認被告二人於八十九年七月三十一
          日於本院第二法庭開庭完畢步出法庭之際有何公訴人所指訴之犯行。
    （二）又被告乙○○之妻甲○○於本院審理時更證稱：「‧‧‧開完庭後，我先
          出來看沒有我先生（指被告乙○○），我以為我先生還在裡面，後來我要
          再進入法庭，結果有人要出來把門往外推碰到我的腳，我自然反應把門推
          回去，他就喊打人並向法官說有人打他，那時候我先生已經在外面我並不
          知道‧‧‧」、證人戊○○亦就當日於法庭外有人爭吵等情證述甚詳，由
          此更可佐證前述證人甲○○、吳悅鳳證稱被告二人並未藉機毆打告訴人等
          語，應與事實相符而可採信。是本件糾紛發生究係因證人甲○○之開門舉
          動所引起抑或如告訴人所指訴係被告二人所為，依上揭證人所言互核之下
          ，顯有合理懷疑，是自難僅憑告訴人之指訴為被告二人論罪之依據。
    （三）次查，就告訴人所受「腹部挫傷一處、背部挫傷一處」之傷害言（此有行
          政院衛生署驗傷診斷書可參）：告訴人雖迭次指稱當日其跟隨被告丙○○
          之後欲步出法庭之際，被告丙○○轉身以法庭之門對之推撞云云。然若如
          告訴人上述指訴，因身體遭受門之撞擊，則告訴人所受之傷害，應係自頭
          臉部、胸部等處均會有遭門撞擊後之傷痕才是，豈會受傷部位僅發生於「
          腹部」甚至「背部」，是告訴人所指訴被告二人傷害等情，與告訴人所受
          之傷害情形，並非完全契合，且與常理有違，是告訴人前開指訴是否屬實
          ，更有瑕疵可指。末查，告訴人之母即證人游潘秀鳳雖於檢察官偵查時證
          稱：「當天開完庭後要出來，丙○○及乙○○立刻衝到我兒子丁○○旁邊
          要打他‧‧‧」等語，亦與告訴人於檢察官偵查時、本院審理時多次所供
          ：其跟隨於丙○○之後步出法庭，被告丙○○轉身推門、被告乙○○前去
          毆打之情狀，互核告訴人之指訴與證人游潘秀鳳所言，就被告二人於庭訊
          訊畢步出法庭之動線，告訴人究係跟隨被告丙○○之後抑或被告丙○○、
          乙○○自他處衝過來毆打等情，並非完全相符。參以，八十九年七月三十
          一日本院所審理之案件係被告丙○○告訴丁○○之傷害案件，衡情當時被
          告丙○○係告訴人之身份，更尋無其他傷害丁○○之動機。是自無證據足
          以佐證告訴人之指訴與事實相符。
四、綜上各情，並無積極證據足認被告丙○○、乙○○有何公訴人所指訴之犯行，是
    被告二人罪嫌尚有未足，依首揭說明，自均應為無罪之諭知。
據上論斷，應依刑事訴訟法第三百零一條第一項，判決如主文。
本案經檢察官廖允松到庭執行職務
中    華    民    國      九十        年      八      月       二      日
                                  臺灣宜蘭地方法院刑事第二庭
                                      法  官
右正本證明與原本無異。
如不服本判決，應於判決送達後十日內，向本院提出上訴狀。


司法院資訊處製作；財團法人民間司法改革基金會備份。
